臺灣高等法院刑事判決
110年度上訴字第2465號
上  訴  人  臺灣士林地方檢察署檢察官
上  訴  人  
即  被  告  張芳瑜


選任辯護人  曾子興律師
上列上訴人因被告違反洗錢防制法等案件，不服臺灣士林地方法
院109年度原易字第24號、110年度易字第39號，中華民國110年3
月18日第一審判決（起訴案號：臺灣士林地方檢察署109年度偵
字第14300號、109年度偵字第14301號、109年度偵字第17556號
、109年度偵字第17568號及移送併辦案號：110年度偵字第150號
），提起上訴，本院判決如下：
    主  文
原判決關於張芳瑜部分撤銷。
張芳瑜幫助犯詐欺取財罪，處有期徒刑肆月，如易科罰金，以新
臺幣壹仟元折算壹日。
    事  實
一、張芳瑜可預見將金融機構帳戶之存摺、金融卡及密碼交付他
    人使用，恐遭他人用以充作詐欺被害人匯入款項之犯罪工具
    ，藉此逃避追緝，竟仍基於縱有人利用其交付之帳戶作為實
    施詐欺取財犯行之犯罪工具，亦不違背其本意之幫助犯意，
    於民國109 年5 月11日前之某日，在臺北市○○區○○路0 巷00
    號附近，將其所申辦之華南商業銀行帳號000-000000000000
    號帳戶(下稱華南銀行帳戶) 之存摺、提款卡、密碼等資料
    ，以每月新臺幣（下同）1 萬元之代價，租借予友人王文浩
    ，嗣王文浩將上開帳戶之資料交付予真實年籍、姓名不詳之
    詐騙集團成員，該詐騙集團成員取得上開帳戶後，旋供自己
    或所屬詐欺集團成員使用，而該詐騙集團成員即基於意圖為
    自己不法所有之詐欺犯意，分別於附表「遭詐騙之時間及方
    式」欄所示之時間與方式，詐騙如附表「告訴人」欄所示之
    人，致其等因而陷於錯誤，依指示於如附表「存匯款項時間
    」欄所示之時間，將如附表「存匯金額( 新臺幣) 」所示之
    金額匯入如附表「存匯帳戶」欄所示之帳戶，旋即遭提領殆
    盡。嗣因如附表「告訴人」欄所示之人發覺遭詐騙而報警處
    理，始查悉上情。
二、案經莊雅如、張嘉珮、高錫鳳、張桂梅、顏絹華訴請臺北市
    政府警察局北投分局報告；陳金梅訴由嘉義市政府警察局第
    一分局報告臺灣士林地方檢察署檢察官偵查起訴。 
    理  由
一、本判決以下援引之審判外供述證據以及書證，本案當事人及
    辯護人未爭執其證據能力(見本院卷第62至65頁、106至109
    頁)，而該等證據經本院審酌並無違法取得之情況，認為適
    宜做為證據，自應有證據能力。
二、經查：
　㈠訊據上訴人即被告(下稱被告)張芳瑜於本院審理時，坦承其
    有前揭幫助詐欺之犯行，供稱：就其於上揭時、地將其所申
    辦之華南銀行帳戶存摺、提款卡、密碼等資料，以每月1 萬
    元之代價，租借予友人王文浩等語(見本院卷第60頁、第110
    頁)。
　㈡又王文浩將上開帳戶之資料交付予真實年籍、姓名不詳之詐
    騙集團成員，該詐騙集團成員取得上開帳戶後，旋供自己或
    所屬詐欺集團成員使用，而該詐騙集團成員即基於意圖為自
    己不法所有之詐欺犯意，分別於附表「遭詐騙之時間及方式
    」欄所示之時間與方式，詐騙如附表「告訴人」欄所示之人
    ，致其等因而陷於錯誤，依指示於如附表「存匯款項時間」
    欄所示之時間，將如附表「存匯金額(新臺幣) 」所示之金
    額匯入如附表「存匯帳戶」欄所示之帳戶，旋即遭提領殆盡
    等情，核與證人王文浩、證人即告訴人莊雅如、張嘉珮、高
    錫鳳、張桂梅、陳金梅於警詢中之指述相符(見原審109年度
    審易字第24號卷第207至221頁、臺灣士林地方檢察署109 年
    度偵字第14300 號卷，下稱偵14300 卷，第15頁至第21頁，
    臺灣士林地方檢察署109 年度偵字第14301 號卷，下稱偵14
    301卷，第47頁至第53頁、第55頁至第59頁，臺灣士林地方
    檢察署109 年度偵字第17568 號卷，下稱偵17568 卷，第35
    頁至第39頁，臺灣士林地方檢察署109 年度偵字第17556 號
    卷，下稱偵17556 卷，第87頁至第89頁、第91頁至第94頁，
    臺灣士林地方檢察署110 年度偵字第150 號卷，下稱偵150 
    卷，第43頁至第50頁) ，復有被告張芳瑜之華南銀行帳戶客
    戶資料整合查詢及交易明細表、告訴人莊雅如之第一商業銀
    行存款憑條、告訴人張嘉珮之郵局跨行匯款單、華南銀行匯
    款單、告訴人高錫鳳之郵局跨行匯款單及兆豐國際商業銀行
    匯款單、告訴人陳金梅之國泰世華銀行匯款憑證影本、告訴
    人張桂梅之第一商業銀行帳戶存摺封面及內頁影本、告訴人
    陳金梅之LINE對話記錄、告訴人張桂梅之LINE對話記錄、告
    訴人高錫鳳之LINE對話記錄、告訴人張嘉珮之LINE對話記錄
    等資料在卷可稽( 見偵14300 卷第27頁、第37頁至第51頁，
    偵14301 卷第133 頁至第135 頁、第141 頁至第167 頁、第
    225 頁至第231 頁，偵17568 卷第29頁至第33頁、第45頁至
    第47頁、第51頁至第57頁，偵150 卷第24頁、第52頁至第71
    頁，偵17556 卷第99頁至第105 頁、第189 頁至第190 頁、
    第199 頁、第203 頁) ，是此部分之事實，首堪認定。
  ㈢依上開卷證資料以觀，可證詐欺集團成員顯然係取得被告所
    有之上開帳戶之控制及使用權，經被害人等人報警後，始成
    為警示帳戶，且現今詐騙集團手法翻新，先交付帳號、提款
    卡及密碼後，再與提供帳戶之人聯絡者所在多有，且詐騙者
    向被害人行騙之際，對於被告上開帳戶並不會遭被告終止或
    掛失止付，顯然有十足之把握。倘非被告將上開帳戶之提款
    卡及密碼提供予王文浩後交由詐欺集團使用，詐欺集團當無
    甘冒不法取得之資金因遭掛失止付而無法提領之風險，況且
    ，有犯罪意圖者，非有正當理由，竟使用他人提供之帳戶，
    客觀上自可預見其目的係供為某筆資金之存入，後再行領出
    之用，且該筆資金之存入及提領過程係有意隱瞞其流程及行
    為人身分曝光之用意，一般人本於普通認知能力應均易於瞭
    解。是依一般人之社會生活經驗，若見他人向己索取金融帳
    戶之存摺、提款卡及密碼等物件，衡情對於該帳戶物件可能
    會供作詐欺等不法目的之使用，當有預見之可能性，亦如前
    述，是被告於交付其提款卡及密碼於王文浩後轉交予詐騙集
    團，經詐騙集團詐騙他人得手，亦難脫被告於交付提款卡及
    密碼時，主觀上已有幫助詐欺取財之不確定故意。
　㈣另參酌一般國人向金融機構開設金融帳戶，並無任何法令限
    制，若係用於存提款之正當用途，大可光明正大自行申請使
    用，而金融帳戶之用途係用來存提款項，一旦有人收集他人
    金融帳戶做不明使用，依一般常識認知，極易判斷乃係該隱
    身幕後之使用人基於使用別人之金融帳戶，存提款情形可不
    易遭人循線追查之考慮而為，自可產生與不法犯罪目的相關
    之合理懷疑，且依一般稍具知識之人，對於日常生活常見之
    不法之徒，利用他人金融帳戶以掩人耳目進行之不法行為中
    ，最常見者不外乎詐欺取財，以金融帳戶作為犯罪工具，是
    存摺及金融卡等乃係個人重要物件，一般人自不會任意交由
    他人保管。被告既將前揭之存摺、金融卡及密碼交由王文浩
    轉交詐欺集團成員供之使用，足見被告於交付時，主觀上有
    幫助他人詐欺取財之不確定故意，亦堪認定。
　㈤綜上各情相互相酌，本案事證明確，被告具任意性之白經核
    與事實相符，堪可採信，本案事證明確，其犯行洵堪認定，
    應依法論科。
三、核被告所為，係犯刑法第30條第1 項前段、第339 條第1 項
    之幫助詐欺取財罪。且査：
　㈠按刑法上之幫助犯，係對於正犯所實行之犯罪行為有所認識
    ，而以幫助之犯意，對於正犯所實行之犯罪行為，予以物質
    或精神上之助力，使正犯得以或更易於實現構成要件，或使
    正犯之犯罪行為造成更大之損害。是幫助犯之幫助行為，應
    係指實施構成要件以外之行為，若係實施構成要件之行為，
    則非幫助行為，而應論以共同正犯。查被告提供前揭帳戶之
    存摺、金融卡及密碼予王文浩後再轉交該詐欺集團成員，固
    使該詐欺集團成員得以施用詐術致使如附表所示被害人等人
    分別陷於錯誤而取得被害人等人各自所交付之款項，被告顯
    係以幫助犯意單純提供前揭帳戶以供實行詐欺取財之正犯使
    用，乃參與詐欺取財構成要件以外之行為，為詐欺取財罪之
    幫助犯，爰依刑法第30條第2 項之規定，減輕其刑。
　㈡又被告以一提供前揭帳戶存摺、金融卡及密碼之幫助行為，
    同時幫助詐欺集團成員之正犯詐欺告訴人莊雅如等人，致使
    渠等分別陷於錯誤而交付財物，侵害被害人等人之個人財產
    法益，為想像競合犯，應依刑法第55條前段之規定從一重處
    斷。
　㈢臺灣士林地方檢察署檢察官認被告張芳瑜提供華南銀行存摺
    、提款卡予詐欺集團幫助詐欺陳金梅，而以110年度偵字第1
    50號移送併辦審理之犯罪事實，與本案起訴書所載被告提供
    華南銀行帳戶存摺、提款卡與詐欺集團，而幫助詐欺張嘉珮
    、莊雅如、高錫鳳、張桂梅之犯罪事實間，有一行為觸犯數
    罪名之想像競合關係，為裁判上一罪，屬同一案件，本院自
    得併予審理。　
四、撤銷改判之理由：
　  原審以被告罪證明確，因予論罪科刑，固非無見，惟被告所
    為不構成刑法第30條第1項前段、洗錢防制法第14條第1項之
    幫助洗錢罪，詳如後述，檢察官上訴意旨以原審量刑過輕，
    且主張被告係犯339條之4第1項第2款之三人以上共同詐欺罪
    嫌及組織犯罪條例第2條第1項之罪嫌等節，經核依本案卷證
    資料，被告僅係提供存摺、金融卡及密碼交由王文浩轉交詐
    欺集團成員使用，並未參與該詐欺集團或與該集團成員間有
    共同之犯意聯絡或行為分擔，是檢察官上訴意旨以被告犯33
    9條之4第1項第2款之三人以上共同詐欺罪嫌及組織犯罪條例
    第2條第1項之罪嫌乙節，並無可採，惟原審對被告論以幫助
    洗錢罪，亦容有未洽。被告上訴意旨主張其所為不該當幫助
    洗錢罪，為有理由，是原判決既有上開可議之處，自屬無可
    維持，應由本院將原判決撤銷。　　
五、不予宣告沒收之理由：
  ㈠按犯罪所得已實際合法發還被害人者，不予宣告沒收或追徵
    ；宣告前2 條之沒收或追徵，有過苛之虞、欠缺刑法上之重
    要性、犯罪所得價值低微，或為維持受宣告人生活條件之必
    要者，得不宣告或酌減之，修正後刑法第38條之1第5項、第
    38條之2第2項分別定有明文。考其立法目的，係因過往犯罪
    行為人之犯罪所得，不予宣告沒收，以供被害人求償，但因
    實際上被害人因現實或各種因素，卻未另行求償，反致行為
    人因之保有犯罪所得。是修正後刑法之沒收、追徵不法利得
    條文，係以杜絕避免行為人保有犯罪所得為預防目的，並達
    成調整回復財產秩序之作用，故以「實際合法發還」作為封
    鎖沒收或追徵之條件。然因個案中，被告仍可能與被害人達
    成和解、調解或其他民事上之解決，而以之賠償、彌補被害
    人之損失，此種將來給付之情狀，雖未「實際合法發還」，
    仍無礙比例原則之考量及前揭「過苛條款」之適用，是應考
    量個案中將來給付及分配之可能性，並衡量前開「過苛條款
    」之立法意旨，仍得以之調節而不沒收或追徵，亦可於執行
    程序時避免重複執行沒收或追徵之危險。經查，被告於本院
    審理時，業已與告訴人張桂梅達成和解而先給付賠償金額60
    000元等情，有和解筆錄1 紙在卷可稽（見本院卷第117頁）
    ，倘再宣告沒收或追徵，恐有過苛之虞，是本院審酌上情，
    且依被告供述，王文浩自始未給付被告提供帳戶、密碼及提
    款卡之10000元代價等節(見本院卷第114頁)，爰不予宣告沒
    收之。
　㈡又供犯罪所用、犯罪預備之物或犯罪所生之物，屬於犯罪行
    為人者，得沒收之。但有特別規定者，依其規定。前2 項之
    沒收，於全部或一部不能沒收或不宜執行沒收時，追徵其價
    額。宣告前2 條之沒收或追徵，有過苛之虞、欠缺刑法上之
    重要性、犯罪所得價值低微，或為維持受宣告人生活條件之
    必要者，得不宣告或酌減之，刑法第38條第2 項、第4 項、
    第38條之2 第2 項分別定有明文。查被告交付該詐欺集團成
    員之前揭華南銀行帳戶存摺及金融卡，未經扣案，雖係供本
    案犯罪所用之物，但迄今仍未取回，本院衡酌該等存摺及金
    融卡並不具刑法上之非難性，且被告業經處以如主文第2項
    所示之刑，倘沒收、追徵該等存摺及金融卡，僅係另啟刑事
    執行程序，衍生程序上額外之勞費支出而致公眾利益之損失
    ，是對前揭華南銀行帳戶存摺及金融卡之沒收、追徵已然欠
    缺刑法上之重要性而無必要，爰依刑法第38條之2 第2 項之
    規定，不予宣告沒收或追徵。
六、不另為無罪諭知部分：　　
　㈠公訴意旨另以：被告於上開時、地所為，使如附表所示告訴
    人等人因遭該詐欺集團成員施用詐術而分別陷於錯誤，各將
    其遭詐欺金額匯入被告前揭帳戶內，且遭該詐欺集團成員提
    領而空，係掩飾特定犯罪所得之去向，因而認被告另犯洗錢
    防制法第14條第1 項之洗錢罪嫌云云。
　㈡經查，最高法院98年度台上大字第3101號刑事裁定意旨認為：
　1.洗錢防制法所稱之「洗錢」行為，依第2條之規定，係指：
    一、意圖掩飾或隱匿特定犯罪所得來源，或使他人逃避刑事
    追訴，而移轉或變更特定犯罪所得；二、掩飾或隱匿特定犯
    罪所得之本質、來源、去向、所在、所有權、處分權或其他
    權益者；三、收受、持有或使用他人之特定犯罪所得。並於
    第14條、第15條規定其罰則，俾防範犯罪行為人藉製造資金
    流動軌跡斷點之手段，去化不法利得與犯罪間之聯結。申言
    之，洗錢防制法之立法目的，在於防範及制止因犯第3條所
    列之特定犯罪而取得或變得之財物或財產上利益及其之孳息
    ，藉由包含處置（即將特定犯罪所得直接予以移轉或變更）
    、分層化（即以迂迴層轉、化整為零之多層化包裝方式，掩
    飾或隱匿特定犯罪所得）及整合（即收受、持有或使用他人
    之特定犯罪所得，使之回流至正常金融體系，而得以合法利
    用享受）等各階段之洗錢行為，使其形式上轉換成為合法來
    源，以掩飾或切斷特定犯罪所得與犯罪之關聯性，而藉以逃
    避追訴、處罰。
  2.提供金融帳戶提款卡及密碼之行為人，因已將帳戶之提款卡
    及密碼等物件提供他人使用，失去對自己帳戶之實際管領權
    限，若無配合指示親自提款，即無收受、持有或使用特定犯
    罪所得之情形，且無積極之移轉或變更特定犯罪所得之行為
    ，故非屬洗錢防制法第2條第1款、第3款所稱之洗錢行為。
    洗錢防制法第2條修正之立法說明第3點雖謂「…㈣提供帳戶以
    掩飾不法所得之去向，例如：販售帳戶予他人使用…」等語
    ，似以販售帳戶為洗錢類型之一，然其僅係單純之舉例，並
    未說明何以與掩飾、隱匿之要件相當。而文義解釋為法律解
    釋之基礎，立法者之意思僅屬對構成要件文義之眾多解釋方
    法之一，仍須就法條文字之規範目的及保護利益具體分析。
    一般而言，洗錢防制法第2條第2款之掩飾、隱匿行為，目的
    在遮掩、粉飾、隱藏、切斷特定犯罪所得與特定犯罪間之關
    聯性，是此類洗錢行為須與欲掩飾、隱匿之特定犯罪所得間
    具有物理上接觸關係（事實接觸關係）。而提供金融帳戶提
    款卡及密碼供他人使用，嗣後被害人雖匯入款項，然此時之
    金流仍屬透明易查，在形式上無從合法化其所得來源，未造
    成金流斷點，尚不能達到掩飾或隱匿特定犯罪所得之來源、
    去向及所在之作用，須待款項遭提領後，始產生掩飾、隱匿
    之結果。故而，行為人提供金融帳戶提款卡及密碼，若無參
    與後續之提款行為，即非洗錢防制法第2條第2款所指洗錢行
    為，無從成立一般洗錢罪之直接正犯。
  3.刑法第30條之幫助犯，係以行為人主觀上有幫助故意，客觀
    上有幫助行為，即對於犯罪與正犯有共同認識，而以幫助意
    思，對於正犯資以助力，但未參與實行犯罪之行為者而言。
    幫助犯之故意，除需有認識其行為足以幫助他人實現故意不
    法構成要件之「幫助故意」外，尚需具備幫助他人實現該特
    定不法構成要件之「幫助既遂故意」，惟行為人只要概略認
    識該特定犯罪之不法內涵即可，無庸過於瞭解正犯行為之細
    節或具體內容。此即學理上所謂幫助犯之「雙重故意」。金
    融帳戶乃個人理財工具，依我國現狀，申設金融帳戶並無任
    何特殊限制，且可於不同之金融機構申請多數帳戶使用，是
    依一般人之社會通念，若見他人不以自己名義申請帳戶，反
    而收購或借用別人之金融帳戶以供使用，並要求提供提款卡
    及告知密碼，則提供金融帳戶者主觀上如認識該帳戶可能作
    為對方收受、提領特定犯罪所得使用，對方提領後會產生遮
    斷金流以逃避國家追訴、處罰之效果，仍基於幫助之犯意，
    而提供該帳戶之提款卡及密碼，以利洗錢實行，仍可成立一
    般洗錢罪之幫助犯。然依洗錢防制法第14條第1項之洗錢罪
    ，旨在防止特定犯罪不法所得之資金或財產，藉由洗錢行為
    轉換成為合法來源之資金或財產，切斷資金與當初犯罪行為
    之關聯性，隱匿犯罪行為或該資金不法來源或本質，使偵查
    機關無法藉由資金之流向追查犯罪者，是行為人主觀上須就
    其所欲掩飾、隱匿之不法所得係源於特定犯罪有上開故意，
    且該特定犯罪及其犯罪所得已存在，而行為人客觀上有積極
    為掩飾、隱匿該特定犯罪所得之行為，始屬洗錢罪所欲處罰
    之範疇。
　4.本件被告提供帳戶、存摺、金融卡及密碼等予他人使用之際
    ，其詐騙成員並未開始實行詐欺被害人之行為，被告即便對
    詐欺行為之遂行有所預見且不違背其本意，而具有幫助詐欺
    之未必故意，然被告主觀上難認具有為避免追訴、處罰而掩
    飾或隱匿其犯罪所得使其來源形式上合法化之犯罪意思（不
    論直接或未必故意），客觀上提供帳戶、存摺、金融卡及密
    碼之行為，亦非正犯遂行詐欺犯行取得不法款項後，透過被
    告所提供之帳戶加以掩飾或隱匿來源、去向，自非洗錢防制
    法第2 條所稱之洗錢行為。
　5.是本件被告提供帳戶等予詐欺者時，該詐欺者尚未對告訴人
    進行詐騙，告訴人亦尚未交付款項予詐欺集團成員，則依前
    開實務見解，該特定犯罪行為既未實行，其犯罪所得亦未存
    在，亦無證據足認本案被告有上開幫助洗錢罪之雙重故意，
    是本件僅足證明被告有容任他人以上開帳戶作為詐欺取財所
    用之不確定故意，已如前述，惟仍無從對被告論以洗錢罪責
    ，惟因此部分若成罪與前開有罪部分間，有想像競合犯之裁
    判上一罪關係，爰不另為無罪之諭知，附此敘明。
據上論斷，應依刑事訴訟法第369條第1項前段、第364條、第299
條第1項前段，刑法第339條第1項、第30條第2項、第1項前段、
第55條前段、第41條第1項前段，刑法施行法第1條之1第1項，判
決如主文。
本案經檢察官王正皓到庭執行職務。
中　　華　　民　　國　　110 　年　　10　　月　　14　　日
                  刑事第二十五庭審判長法　官  邱滋杉
                                      法　官  陳彥年
                                      法　官  黃翰義
以上正本證明與原本無異。
被告不得上訴。
檢察官如不服本判決，應於收受送達後20日內向本院提出上訴書
狀，其未敘述上訴之理由者並得於提起上訴後20日內向本院補提
理由書（均須按他造當事人之人數附繕本）「切勿逕送上級法院
」。惟不得單獨就被告有罪部分提起上訴。
                                      書記官  邱鈺婷
中　　華　　民　　國　　110 　年　　10　　月　　19　　日
附錄：本案論罪科刑法條全文　　　　　　　　　　　　　　
中華民國刑法第339條
（普通詐欺罪）
意圖為自己或第三人不法之所有，以詐術使人將本人或第三人之
物交付者，處5年以下有期徒刑、拘役或科或併科50萬元以下罰
金。
以前項方法得財產上不法之利益或使第三人得之者，亦同。
前二項之未遂犯罰之。
附表(為便於與原審同案被告所涉附表編號一之部分區分，關於
      本判決編號順序仍自編號二開始)：
編號 告訴人 遭詐騙之時間及方式 存匯款項時間 存匯金額（新臺幣） 存匯帳戶 相關證據 二 張嘉珮 臉書暱稱「許東俊」之詐欺集團成員於109年4 月 21 日向張嘉珮佯稱其所任職之公司能知悉民眾下注之彩券號碼保證中獎云云 109 年 6 36萬元 張芳瑜 張嘉珮之 LINE 對話紀錄    月 2 日11 時 44分許  本案華南銀行帳戶 擷圖、郵政跨行匯款單及華南銀行匯款單、張芳瑜之華南銀行帳戶客戶資料整合查詢及交易明細表（見同上卷第 133 至135、141 至 167、227 至 231頁）    109 年 6月 4 日15 時 30分許 24萬元   三 莊雅如 LINE 暱稱「吳鋼海」之詐欺集團成員於 109年 5 月 25 日 20 時21 分許向莊雅如佯稱其所任職之公司之彩券保證中獎云云 109 年 5月 29 日12 時 2分許 3萬1,000元 張芳瑜本案華南銀行帳戶 莊雅如之第一商業銀行存款憑條、張芳瑜之華南銀行帳戶客戶資料整合查詢及交易明細表（見偵14300 號卷第 27、37 至51頁） 四 高錫鳳 LINE 暱稱「陳杰」之詐欺集團成員於 109年 5 月 9 日向高錫鳳佯稱投資澳門彩球可獲利云云 109 年 6月 1 日9 時 55分許 3萬元 張芳瑜本案華南銀行帳戶 高錫鳳之 LINE 對話紀錄擷圖、郵政跨行匯款單及兆豐國際商業銀行匯款申請書、張芳瑜之華南銀行帳戶客戶資料整合查詢及交易明細表（見偵17568號卷第29至33、45至47、51至57頁）    109 年 6月 2 日13 時 33分許（起訴書誤載為 43 分許，應予更正） 21萬元   五 張桂梅 LINE 暱稱「超級阿傑」之詐欺集團成員於109年4月20日向張桂梅佯稱欲與其在香港開立公司云云 109 年 5月 26 日10 時 7分許 60 萬1,000 元 張芳瑜本案華南銀行帳戶 張桂梅之 LINE 對話紀錄擷圖（含第一商業銀行匯款申請書回條照片）、第一銀行 00000000000 號帳戶存摺封面及內頁影本、張芳瑜之華南銀行帳戶客戶資料整合查詢及交易明細表（見偵 17556 號卷第101至105 、189 至190、199、203頁） 六 陳金梅 LINE 暱稱「張薪耀」之詐欺集團成員於 109年 5 月 13 日 21 時許向陳金梅佯稱其所任職之公司能操控彩券號碼保證中獎云云 109 年 5月 29 日15 時 52分許（併辦意旨書誤載為42 分許，應予更正） 30萬元 張芳瑜本案華南銀行帳戶 陳金梅之 LINE 對話紀錄擷圖、國泰世華銀行匯款憑證影本、張芳瑜之華南銀行帳戶客戶資料整合查詢及交易明細表（見偵150 卷第 22 至 24、52至 71 頁）